# 陈版，我发现合并报表抵消在逆流交易情况下相当于给少数股东补偿？

提问人：mullin 时间：2013-11-14 12:01:00
今天从头到尾考虑了一下合并报表，发现抵消分录对少股股东权益和少数股东损益是没有影响的。 这就产生了一个问题：在股东不是100%控股的情况下，抵消分录是按照100%口径抵消，但少数股东权益、少数股东损益却不受抵消影响，可以直接根据子公司个别报表所有者权益和净利润乘少数比例得出（在没有调整分录的情况下）。 这样看来，在顺流交易情况下，没有影响；但在逆流交易的情况下，子公司的“现金增加-存货减少”的差额增加了净资产，同时个别报表也虚增了净利润，相当于集团给少数股东净资产和利润的双重补偿。对集团来讲，合并报表都产生了并不公允的结果。 如果我研究的有问题，请陈版指正。 如果上述情况属实，能否请陈版解释一下这种处理的背后用意？

回答人：chenyiwei
赞同楼上liubin意见。需要关注的是：虽然在编制内部交易抵销分录时，不区分顺流和逆流交易，均按照 100 ％抵销相关的资产、负债和损益项目，但抵销所产生的权益和损益影响在逆流交易的情况下是要按该子公司的股权比例，在多数股东和少数股东之间分配的，因而抵销后的少数股东权益、损益不再简单地是子公司个别报表层面净资产和净利润乘以少数股权比例。所以不存在你说的问题。